Minutes et répertoires du notaire François Pascal DUBOIS, 30 mars 1741 - 9 juin 1760 (étude XVI)
Archives nationales
- Minutes de François Pascal DUBOIS, 30 mars 1741 - 9 juin 1760; MC/ET/XVI/703 - MC/ET/XVI/743
  - Minutes. 1751, janvier - juin, janvier - juin 1751; MC/ET/XVI/725; Document détérioré.
    - Constitution., 13 juin 1751; MC/ET/XVI/725
      Nom, qualité: (M.) Panet, Jean Nicolas (bourgeois de Paris).
    - Apprentissage, met-lingere., 14 juin 1751; MC/ET/XVI/725
      Nom, qualité: (Mme ou Mlle) Guignard, Marie Joseph.
      Nom, qualité: (Mme ou Mlle) Bielort, Genevieve Catherine.
      Nom, qualité: (M.) Rousselet, Pierre Guillaume.
      Profession: orfevre (compagnon).
    - Transport., 14 juin 1751; MC/ET/XVI/725
      Nom, qualité: (Mme ou Mlle) Beausant ou Bossant, Jeanne.
      Nom, qualité: (Mme ou Mlle) Roullie, Marie Genevieve.
    - Bail à loyer, maison(en partie), Paris, rue des Prouvaires., 14 juin 1751; MC/ET/XVI/725
      Nom, qualité: (M.) Ledreux, Jean Baptiste (bourgeois de Paris).
      Nom, qualité: (Mme ou Mlle) Dupuy, Marguerite Claude.
      Nom, qualité: (M.) Desgranges, Jean.
      Profession: intéressé dans les affaires du roi
    - Apprentissage, met-patissier., 14 juin 1751; MC/ET/XVI/725
      Nom, qualité: (M.) Aubry, Charles.
      Nom, qualité: (M.) Melant, Jean.
      Profession: patissier (maître).
    - Transport., 14 juin 1751; MC/ET/XVI/725
      Nom, qualité: (M.) Poussin, Antoine.
      Profession: commis au grenier à sel.
      Nom, qualité: (M.) Gaillard, Guillaume.
      Profession: menuisier.
      Domicile: Franconvillle-la-Garenne.
      Nom, qualité: persname Calliot, Anne
    - Rente sur la ville, constitution, depot., 14 juin 1751; MC/ET/XVI/725
      Nom, qualité: (M.) Gaillard, Jean.
      Domicile: Francoinville-la-Garenne
      constitution de rente; dépôt de pièces
    - Apprentissage, met-lingere., 14 juin 1751; MC/ET/XVI/725
      Nom, qualité: (Mme ou Mlle) Loisel, Marie Anne Francoise.
      Nom, qualité: (Mme ou Mlle) Malherbe, Anne Angelique.
    - Procuration déposee., 14 juin 1751; MC/ET/XVI/725
      Nom, qualité: (M.) Gasparini, Gaspard.
      État civil: natif venise.
      Nom, qualité: (Mme ou Mlle) Fremin, Marie Catherine.
      Nom, qualité: (M.) Lecocq, Jean Baptiste.
      Profession: macon (maître).
    - Inventaire après décès de François Furet., 15 juin 1751; MC/ET/XVI/725
      Nom, qualité: (M.) Furet, François.
      Profession: écuyer
      inventaire après décès; Furet, François
    - Succession (partage)., 16 juin 1751; MC/ET/XVI/725
      Nom, qualité: (M.) Blesimarre, Francois.
    - Consentement., 16 juin 1751; MC/ET/XVI/725
      Nom, qualité: (M.) Prevost, Nicolas Claude.
      Nom, qualité: (M.) Naulin, Claude (bourgeois de Paris).
    - Procuration., 16 juin 1751; MC/ET/XVI/725
    - Declaration de subrogation., 16 juin 1751; MC/ET/XVI/725
    - Notoriete apres décès., 18 juin 1751; MC/ET/XVI/725
      Nom, qualité: (Mme ou Mlle) Fay, Julienne.
      Nom, qualité: (M.) Peuche, Nicolas.
      Profession: huissier à cheval au Châtelet.
    - Apprentissage, met-lingere., 21 juin 1751; MC/ET/XVI/725
      Nom, qualité: (Mme ou Mlle) Cleret, Claude.
      Nom, qualité: (Mme ou Mlle) Billy, Marie Marguerite.
      Nom, qualité: (M.) Hamot, Marin Antone (bourgeois de Paris).
    - Apprentissage, met-lingere., 21 juin 1751; MC/ET/XVI/725
      Nom, qualité: (Mme ou Mlle) Legrand, Marie Catherine Francoise.
      Nom, qualité: (Mme ou Mlle) Mauny, Marie.
      Nom, qualité: (M.) Roger, Nicolas (bourgeois de Paris).
    - Quittance., 22 juin 1751; MC/ET/XVI/725
      Nom, qualité: (M.) Richehomme, Charles Francois.
      Profession: marchand-mercier.
      Nom, qualité: (M.) Delamare, Guillaume Francois (bourgeois de Paris).
      Nom, qualité: (Mme ou Mlle) Cornu, Christine.
      Nom, qualité: (M.) Duval, Louis Francois Nicolas.
      Profession: expert ecrivain jure.
    - Apprentissage, met-lingere., 28 juin 1751; MC/ET/XVI/725
      Nom, qualité: (Mme ou Mlle) Richard, Genevieve.
      Profession: **.
      Nom, qualité: (Mme ou Mlle) Rasse, Genevieve Francoise.
      Nom, qualité: (M.) Lemoyne, Luc
  - Minutes. 1751, juillet - décembre, juillet - décembre 1751; MC/ET/XVI/726; Document détérioré.
    - Apprentissage, métier lingere, Paris., 28 juin 1751; MC/ET/XVI/726
      Nom, qualité: (Mme ou Mlle) Motheron, Anne Charlotte.
      Nom, qualité: (Mme ou Mlle) Tourtier, Marie Jeanne.
      Profession: lingere (maître).
      Nom, qualité: (M.) Gailleul, Marc Antoine.
      Profession: sous-caissier des fermes générales.
    - Bail, resiliation, maison, Paris, rue Meslee., 5 juillet 1751; MC/ET/XVI/726
      Nom, qualité: (M.) Rohard, Nicolas Francois (bourgeois de Paris)
    - Apprentissage, métier lingere, Paris., 5 juillet 1751; MC/ET/XVI/726
      Nom, qualité: (Mme ou Mlle) Belland, Angeliue Francoise.
      Domicile: Alencon.
      Nom, qualité: (Mme ou Mlle) Angot, Valerie.
      Profession: lingere (marchand).
    - Apprentissage, métier lingere, Paris., 12 juillet 1751; MC/ET/XVI/726
      Nom, qualité: (Mme ou Mlle) Cagniard, Marie Catherine.
      Nom, qualité: (Mme ou Mlle) Paris, Anne Genevieve.
    - Apprentissage, métier lingere, Paris., 12 juillet 1751; MC/ET/XVI/726
      Nom, qualité: (Mme ou Mlle) Savoye, Marie Jeanne.
      Nom, qualité: (Mme ou Mlle) Maucomble, Charlotte.
    - Apprentissage, métier lingere, Paris., 12 juillet 1751; MC/ET/XVI/726
      Nom, qualité: (Mme ou Mlle) Michelot, Pierrette.
      Nom, qualité: (Mme ou Mlle) Hallier, Marie Perette.
      Nom, qualité: (M.) Berger, Francois.
      Profession: orfevre.
    - Rente, transport., 14 juillet 1751; MC/ET/XVI/726
      Nom, qualité: (Mme ou Mlle) Boutault, Marguerite.
      Domicile: Pars.
      Nom, qualité: (M.) Beauquesne, Jean (bourgeois de Paris).
      Nom, qualité: (Mme ou Mlle) Couturier, Anne.
    - Fondation, messe, Paris, eglise Saint-Hyppolite., 15 juillet 1751; MC/ET/XVI/726
      Nom, qualité: (Mme ou Mlle) Couurier, Anne.
      Nom: (personne morale) Paroisse Saint-Hyppolite de Paris
    - Apprentissage, métier lingere, Paris., 19 juillet 1751; MC/ET/XVI/726
      Nom, qualité: (Mme ou Mlle) Viton, Jeanne.
      Nom, qualité: (Mme ou Mlle) Lemaire, Marguerite Francoise.
      Nom, qualité: (M.) Chardon ou Chabon, Charles (bourgeois de Paris)
    - Apprentissage, métier lingere, Paris., 19 juillet 1751; MC/ET/XVI/726
      Nom, qualité: (Mme ou Mlle) Desormaux, Elisabeth Francoise.
      Nom, qualité: (Mme ou Mlle) Meunier, Elisabeth Michel.
      Domicile: Pais.
      Nom, qualité: (M.) Labatte, Jean Francois.
      Profession: menuisier (maître).
    - Apprentissage, métier lingere, Paris., 19 juillet 1751; MC/ET/XVI/726
      Nom, qualité: (Mme ou Mlle) Boissiere, Margerite Victoire.
      Nom, qualité: (Mme ou Mlle) Boissiere, Anne.
    - Inventaire après décès de Pierre Daniel Gueutteville de Cimbre., 21 juillet 1751; MC/ET/XVI/726
      Nom, qualité: (M.) Gueutteville de Cimbre, Pierre Daniel.
      inventaire après décès; Gueutteville de Cimbre, Pierre Daniel
    - Succession, renonciation., 28 juillet 1751; MC/ET/XVI/726
      Nom, qualité: (Mme ou Mlle) Bige, Anne.
      Nom, qualité: (M.) Pajot, Etienne.
      Profession: liteutenant de la chatellenie.
      Domicile: Antin (bourgogne)
    - Nomination, bourse d'etudiant, Vitry-le-Francois, college Royal., 28 juillet 1751; MC/ET/XVI/726
      Nom, qualité: (M.) Boizot, Francois Marie Antoine.
      Relations: fils de l'intervenant 3, fils de l'intervenant 4.
      Nom, qualité: (M.) Boizot, Antoine.
      Profession: peintre ordinaire du roi.
      Nom, qualité: (Mme ou Mlle) Oudry, Marie.
    - Abstention, legs., 2 août 1751; MC/ET/XVI/726
      Nom, qualité: (M.) Capron, Louis.
      Profession: limonadier (marchand).
      Relations: legataire de l'intervenant 2.
      Nom, qualité: (M.) Abadie D', Guillaume.
    - Rente, quittance de rachat., 5 août 1751; MC/ET/XVI/726
      Nom: (personne morale) Communaute Officiers Vendeurs de Poisson de Paris.
    - Cautionnement., 6 août 1751; MC/ET/XVI/726
      Nom, qualité: (M.) Chopitel, Pierre.
      Relations: caution de l'intervenant 2.
      Nom, qualité: (M.) Bullot, Jean Antoine.
      Profession: garde-magasin.
      Nom, qualité: (M.) David, Nicolas.
      Profession: manufacturier.
      Domicile: Essonne, manufacture de Fer.
      Nom, qualité: (M.) Robelin, Claude.
      Domicile: Essonne, manufacture de Fer
      cautionnement
    - Succession, notoriete., 6 août 1751; MC/ET/XVI/726
      Nom, qualité: (Mme ou Mlle) Crispo, Marie.
      Nom, qualité: (M.) Sozacy ou Soracy, Placide.
      Profession: docteur en medecine
    - Succession, partage., 6 août 1751; MC/ET/XVI/726
      Nom, qualité: (M.) Sozacy, Placide.
      Profession: medecin
    - Rente, constitution., 9 août 1751; MC/ET/XVI/726
      Nom, qualité: (M.) Sainfray, Jacques.
      Profession: substitut du procureur general du roi.
      Profession: fripier (marchand).
    - Rente, constitution., 9 août 1751; MC/ET/XVI/726
      Nom, qualité: (Mme ou Mlle) Legrand, Angelique.
      Nom, qualité: (M.) Perthes de, Gabriel.
    - Apprentissage, métier lingere, Paris., 9 août 1751; MC/ET/XVI/726
      Nom, qualité: (Mme ou Mlle) Tardif, Marie Madeleine.
      Nom, qualité: (Mme ou Mlle) Rivierre, Marie Madeleine.
      Nom, qualité: (M.) Ferron, Charles Antoine.
      Profession: officier de cuisine.
    - Procuration, depot., 10 août 1751; MC/ET/XVI/726
      Nom, qualité: (M.) More, Leger Nicolas.
      Profession: elu.
      Domicile: Clmecy.
      Nom, qualité: (M.) Mathiere, Philippe.
      Profession: huissier au Parlement.
    - Procuration, depot., 11 août 1751; MC/ET/XVI/726
      Nom, qualité: (M.) Longlune, Louis (bourgeois de saint-grmain-en-laye).
      Nom, qualité: (Mme ou Mlle) Megueler, Marie Anne.
      Domicile: Saint-Germain-en-Laye.
      Nom, qualité: (M.) Delage, Jean.
      Profession: directeur des eaux minerales.
    - Main-levee., 12 août 1751; MC/ET/XVI/726
      Nom, qualité: (M.) Rulleau, Jean Dit Le Fils (bourgeois de bordeaux).
      Domicile: Bordeaux.
      Nom, qualité: (M.) Gregoire, Barthelemy Dit Le Fils.
      Profession: docteur en medecine.
      Nom, qualité: (M.) Suisse.
      Profession: capitaine du gue.
      Domicile: Bordeaux, hotel-de-Ville
    - Rente, constitution., 13 août 1751; MC/ET/XVI/726
      Nom, qualité: (Mme ou Mlle) Bonnin, Jeanne Louise.
      Nom, qualité: (M.) Moessard, Jean Baptiste.
      Profession: bonnetier (marchand).
      Nom, qualité: (M.) Moly de, Antoine.
    - Rente, constitution., 14 août 1751; MC/ET/XVI/726
      Nom, qualité: (M.) Foucher, Claude Gabriel Francois.
      État civil: mineur.
      Domicile: Pars
    - Union de créanciers, deliberation., 14 août 1751; MC/ET/XVI/726
      Nom, qualité: (Mme ou Mlle) Martin, Marie Anne.
    - Quittance d'emploi, office de greffier au parlement., 17 août 1751; MC/ET/XVI/726
      Nom, qualité: (M.) Darrayne, Antoine.
      Nom, qualité: (M.) Panet, Nicolas Gabrie.
    - Procuration, depot., 18 août 1751; MC/ET/XVI/726
      Nom, qualité: (M.) Vanel, Nicolas Henri.
      Profession: fermir seineurial.
      Domicile: Bourg, seigneurie ou Plessis-Bouree.
      Nom, qualité: (M.) Gautreau, Louis.
      Domicile: Bourg-en-Anjou, chateau du Plessis-Bouree
    - Adjudication, declaration, bail judiciaire de seigneurie, Plessis-Bouree (Maine-et-Loire)., 18 août 1751; MC/ET/XVI/726
      Nom, qualité: (M.) Vanel, Nicolas Henri (bourgeois de Paris).
      Relations: intervenant pour l'intervenant 02.
      Nom, qualité: (M.) Damas de, Louis Francois (marquis d' anlezy).
      Profession: lieutenant general des armées du roi.
      Relations: au service de l'intervenant 3.
      Nom, qualité: (M.) Conde de (prince)
    - Testament., 21 août 1751; MC/ET/XVI/726
      Nom, qualité: (Mme ou Mlle) Metas, Genevieve.
      Nom, qualité: (M.) Barbier, Michel.
      Profession: chandelier-huilier (maître).
    - Mariage., 22 août 1751; MC/ET/XVI/726
      Nom, qualité: (M.) Housset, Jean Charles.
      Profession: tabletier (compagnon).
      Nom, qualité: (Mme ou Mlle) Longuet, Francoise.
    - Apprentissage, métier lingere, Paris., 23 août 1751; MC/ET/XVI/726
      Nom, qualité: (Mme ou Mlle) Bidon, Edmee Threse.
      Nom, qualité: (Mme ou Mlle) Richard, Marie Simone.
      Nom, qualité: (M.) Liot, Jean Baptiste Rene.
      Profession: peintre (maître).
    - Apprentissage, transport, métier lingere, Paris., 23 août 1751; MC/ET/XVI/726
      Nom, qualité: (Mme ou Mlle) Clary, Mari.
      Profession: lingere (apprentie).
      Nom, qualité: (Mme ou Mlle) Dufour, Louise.
      Nom, qualité: (M.) Jameau, Sylvain.
      Profession: entrepreneur de batiments.
    - Apprentissage, métier lingere, Paris., 23 août 1751; MC/ET/XVI/726
      Nom, qualité: (Mme ou Mlle) Roger, Marie Geevieve Elisabeth.
      Nom, qualité: (Mme ou Mlle) Dubois, Francoise Elisabeth.
      Nom, qualité: (M.) Rossignol, Jean.
      Profession: tapissier.
    - Compte., 27 août 1751; MC/ET/XVI/726
      Nom, qualité: (M.) Terrier, Georges Edme.
      Profession: apothicaire (marchand).
      Relations: fils de l'intervenant 1
    - Depot de pieces., 27 août 1751; MC/ET/XVI/726
      Nom, qualité: (M.) Cattet, Joachim.
    - Procuration, depot., 28 août 1751; MC/ET/XVI/726
      Nom: (personne morale) Couvent Des Religieux Celestins de Paris.
      Nom, qualité: (M.) Richelet, Nicolas.
      Profession: receveur des domaines du roi.
      Domicile: Dormans (champagne)
    - Apprentissage, métier lingere, Paris., 28 août 1751; MC/ET/XVI/726
      Nom, qualité: (Mme ou Mlle) Gacoin, Marguerte.
      Nom, qualité: (Mme ou Mlle) Paulinier, Marie Blanche.
      Nom, qualité: (M.) Marechal, Philippe.
    - Apprentissage, métier lingere, Paris., 30 août 1751; MC/ET/XVI/726
      Nom, qualité: (Mme ou Mlle) Prudhomme, Marie Anne Edme.
      Nom, qualité: (Mme ou Mlle) Clary, Anne.
    - Apprentissage, métier lingere, Paris., 30 août 1751; MC/ET/XVI/726
      Nom, qualité: (Mme ou Mlle) Marechal, Marie Elisabeth.
      Relations: fille de l'intervenant 2.
      Nom, qualité: (Mme ou Mlle) Vavasseur, Marie.
      Nom, qualité: (M.) Marechal, Henry (bourgeois de Paris)
    - Apprentissage, métier lingere, Paris., 30 août 1751; MC/ET/XVI/726
      Nom, qualité: (Mme ou Mlle) Duvernois, Anne Joseph.
      Nom, qualité: (Mme ou Mlle) Moncomble, Charlotte.
    - Apprentissage, métier lingere, Paris., 30 août 1751; MC/ET/XVI/726
      Nom, qualité: (Mme ou Mlle) Carre, Marie Anne Adelaide.
      Domicile: Tille (beauvais).
      Nom, qualité: (Mme ou Mlle) Heron, Jeanne Marie Madeleine.
    - Apprentissage, métier lingere, Paris., 30 août 1751; MC/ET/XVI/726
      Nom, qualité: (Mme ou Mlle) Raveneau, Edmee.
      Domicile: Champs (auxerre).
      Nom, qualité: (Mme ou Mlle) Lepaige, Louise Catherine.
      Nom, qualité: (M.) Grandry, Antoine (bourgeois de Paris)
    - Rente, quittance de rachat., 2 septembre 1751; MC/ET/XVI/726
      Nom, qualité: (personne morale) Oblin (subroges).
      Relations: subrogé(e) de l'intervenant 2.
      Nom, qualité: (M.) Oblin, Charles.
      Profession: alienataire des droits de la ville.
      Nom, qualité: (M.) Devaux, Firmin.
      Profession: valet de chambre de l'abbesse de saint-pierre de metz
    - Apprentissage, transport, métier lingere, Paris., 3 septembre 1751; MC/ET/XVI/726
      Nom, qualité: (Mme ou Mlle) Julien, Marie Madeleine.
      Relations: apprenti de l'intervenant 2.
      Nom, qualité: (Mme ou Mlle) Johannet, Marguerite.
      Nom, qualité: (M.) Monnoye (bourgeois de Paris).
      Nom, qualité: (Mme ou Mlle) Genillion, Marie Claude Therese.
    - Nomination, executeur de fondation., 4 septembre 1751; MC/ET/XVI/726
      Nom, qualité: (M.) Turmine, Joseph Marie.
      Domicile: Amiens (diocese)
    - Apprentissage, métier lingere, Paris., 6 septembre 1751; MC/ET/XVI/726
      Nom, qualité: (Mme ou Mlle) Saunier, Henriette Catherine.
      Profession: Paris.
      Nom, qualité: (Mme ou Mlle) Saunier, Marie Louise.
    - Procuration, depot., 7 septembre 1751; MC/ET/XVI/726
      Nom, qualité: (M.) Pigeon de Villebougie de Saint-Paterne, Philippe Crespin.
      Profession: directeur des vivres de la marine.
      Nom, qualité: (M.) Haullon de, Etienne (bourgeois de Paris)
    - Inventaire après décès de Jeanne Madeleine Geslin, épouse de Jean Pierre Frison., 10 septembre 1751; MC/ET/XVI/726
      Nom, qualité: (Mme ou Mlle) Geslin, Jeanne Madeleine.
      Nom, qualité: (M.) Frison, Jean Pierre.
      inventaire après décès; Geslin, Jeanne Madeleine; Frison, Jean Pierre
    - Bail, maison, Paris, sous les Piliers des Halles., 12 septembre 1751; MC/ET/XVI/726
      Nom, qualité: (M.) Gallet, Pierre.
      Profession: potier d'étain (maître).
    - Transport, créance., 13 septembre 1751; MC/ET/XVI/726
      Nom, qualité: (M.) Doisy, Pierre.
      Profession: directeur du bureau des comptes des revenus casuels du roi.
      Nom, qualité: (M.) Poitevin, Pierre (bourgeois de Paris).
      Nom, qualité: (M.) Mauro, Jean Baptiste (bourgeois de Paris)
    - Succession, transport de droits., 16 septembre 1751; MC/ET/XVI/726
      Nom, qualité: (M.) Blau de, Thomas (cadet d'Auvergne).
      Nom, qualité: (Mme ou Mlle) Brouschot de Saint-Paul, Marie Madeleine.
    - Procuration, depot., 20 septembre 1751; MC/ET/XVI/726
      Nom, qualité: (M.) Moriceau, Jacques.
      Profession: vicaire.
      Domicile: Chanteloup (anjou).
      Nom, qualité: (Mme ou Mlle) Moriceau, Marie Anne.
    - Rente, transport., 20 septembre 1751; MC/ET/XVI/726
      Nom, qualité: (M.) Vallantin de Monbrun de, Francois.
      Profession: capitaine de grenadier.
      Domicile: Paris, hotel des Invalides.
      Nom, qualité: (M.) Des Arneaux de La Fontenelle, Jean.
      Profession: aide-major de cavalerie.
    - Apprentissage, métier lingere, Paris., 20 septembre 1751; MC/ET/XVI/726
      Nom, qualité: (Mme ou Mlle) Guineheux, Anne Marguerite.
      Nom, qualité: (Mme ou Mlle) Baudouin, Marie Charlotte.
    - Apprentissage, métier lingere, Paris., 27 septembre 1751; MC/ET/XVI/726
      Nom, qualité: (Mme ou Mlle) Bion, Anne Claudine.
      Nom, qualité: (Mme ou Mlle) Huguet, Elisabeth.
    - Apprentissage, resiliation, métier lingere., 1er octobre 1751; MC/ET/XVI/726
      Nom, qualité: (Mme ou Mlle) Bart, Marie Anne Elisabeth.
      Nom, qualité: (Mme ou Mlle) Compagnon, Marie Catherine.
    - Succession, renonciation., 3 octobre 1751; MC/ET/XVI/726
      Nom, qualité: (M.) Chevilly Roche, Pierre (bourgeois de Paris).
    - Mariage., 3 octobre 1751; MC/ET/XVI/726
      Profession: major d'infanterie.
      Nom, qualité: (Mme ou Mlle) Chevilly Roche, Marie Camille.
    - Commission, depot., 4 octobre 1751; MC/ET/XVI/726
      Nom, qualité: (M.) Bade et Hochberg de, Louis Georges (margrave).
      Domicile: Rastatt.
      Nom, qualité: (M.) Theobald, Pierre.
      Profession: conseiller de la chambre des finances du margrave de bade.
      Domicile: Rastait
    - Procuration, depot., 5 octobre 1751; MC/ET/XVI/726
      Nom, qualité: (M.) Barre, Jean Baptiste (bourgeos de Paris).
      Nom, qualité: (M.) Darie, Pierre.
      Domicile: Dijon
    - Quittance., 6 octobre 1751; MC/ET/XVI/726
      Nom, qualité: (M.) Leclerc, Pierre.
      Profession: conseiller au Parlement.
      Nom, qualité: (M.) Binet.
      Profession: commis au bureau des saisies et recettes du Parlement.
    - Apprentissage, métier lingere, Paris., 6 octobre 1751; MC/ET/XVI/726
      Nom, qualité: (Mme ou Mlle) Lefebvre, Elisabeth.
      Nom, qualité: (Mme ou Mlle) Lefebvre, Anne Louise Edmee.
    - Mariage., 10 octobre 1751; MC/ET/XVI/726
      Nom, qualité: (Mme ou Mlle) Maitrejean, Francoise Suzanne.
    - Apprentissage, métier lingere, Paris., 11 octobre 1751; MC/ET/XVI/726
      Nom, qualité: (Mme ou Mlle) Dharcourt, Marie Madeleine.
      Nom, qualité: (Mme ou Mlle) Roslin, Didier.
      Nom, qualité: (M.) Harel, Jean (bourgeois de Paris)
    - Apprentissage, métier lingere, Paris., 11 octobre 1751; MC/ET/XVI/726
      Nom, qualité: (Mme ou Mlle) Petit, Madeleine Michelle.
      Nom, qualité: (Mme ou Mlle) Baudouin, Jacqueline.
    - Declaration, licitation, quittance,, maison., 14 octobre 1751; MC/ET/XVI/726
      Domicile: Guetreville (coutances (diocese)).
      Nom, qualité: (M.) Fournier, Jean Francois.
      Profession: tailleur d'habit (maître).
      Nom, qualité: (Mme ou Mlle) Lemaitre, Marie.
    - Apprentissage, métier lingere, Paris., 14 octobre 1751; MC/ET/XVI/726
      Nom, qualité: (Mme ou Mlle) Coutelle, Francoise.
      Domicile: Versailles.
      Nom, qualité: (Mme ou Mlle) Genty, Marie Marguerite.
      Profession: lingere (marchande).
      Nom, qualité: (M.) Collon de Favars, Antoine Claude (écuyer).
    - Apprentissage, métier-lingere, Paris., 18 octobre 1751; MC/ET/XVI/726
      Nom, qualité: (Mme ou Mlle) Herelle, Anne Madeleine.
      Nom, qualité: (Mme ou Mlle) Herelle, Marie Marguerite.
    - Apprentissage, métier lingere, Paris., 18 octobre 1751; MC/ET/XVI/726
      Nom, qualité: (Mme ou Mlle) Rouyer, Genevieve.
      Nom, qualité: (Mme ou Mlle) Rouyer, Francoise Louise.
    - Apprentissage, métier lingere, Paris., 18 octobre 1751; MC/ET/XVI/726
      Nom, qualité: (Mme ou Mlle) Bigare, Marie Anne Elisabeth.
      Nom, qualité: (Mme ou Mlle) Serein, Marie Anne.
    - Transport, créance., 23 octobre 1751; MC/ET/XVI/726
      Nom, qualité: (M.) La Ferrieres de ou de La Ferrieres, Jean.
      Profession: mercier (marchand).
      Nom, qualité: (Mme ou Mlle) Grange, Marie Anne.
      Nom, qualité: (M.) Rodrigue, Claude.
      Profession: capitaine d'artillerie.
    - Apprentissage, métier lingere, Paris., 25 octobre 1751; MC/ET/XVI/726
      Nom, qualité: (Mme ou Mlle) Guenet, Marie Dnise.
      Nom, qualité: (Mme ou Mlle) Sorel ou Saurel, Anne Helene.
    - Vente, ratification, maisons, Compiegne, rue du Chat-Qui-Tourne., 26 octobre 1751; MC/ET/XVI/726
      Nom, qualité: (M.) Sabinet de, Jean Francois (bourgeois de Paris).
      Relations: frère de l'intervenant 2.
      Nom, qualité: (M.) Sabinet de Guaincourt de, Claude.
      Profession: capitaine d'infanterie.
      acte de vente; ratification
    - Testament, depot., 26 octobre 1751; MC/ET/XVI/726
      Nom, qualité: (Mme ou Mlle) Panet, Marie Louise.
      testament; dépôt de pièces
    - Quittance., 27 octobre 1751; MC/ET/XVI/726
      Nom, qualité: (M.) Bouillerot, Francois.
      Nom, qualité: (M.) Vimont, Jacques.
      Profession: greffier au Châtelet.
    - Procuration, depot., 28 octobre 1751; MC/ET/XVI/726
      Nom, qualité: (M.) Lorne Du Bailly, Louis.
      Profession: directeur des fermes du roi.
      Domicile: Moulins.
      Nom, qualité: (M.) Berger de Ressye, Pierre.
    - Inventaire après décès de Marie Louise Panet., 29 octobre 1751; MC/ET/XVI/726
      Nom, qualité: (M.) Panet, Marie Louise.
      inventaire après décès; Panet, Marie Louise
    - Obligation., 3 novembre 1751; MC/ET/XVI/726
      Nom, qualité: (M.) Royer de Bemesme, Claude Francois Antoine.
      Profession: officier de cavalerie.
      Nom, qualité: (M.) Froucher Dit Deville, Aexandre.
      Profession: perruquier.
    - Procuration, depot., 6 novembre 1751; MC/ET/XVI/726
      Nom, qualité: (Mme ou Mlle) Bizarnay, Marie.
      Nom, qualité: (M.) Legris, Pierre.
      Profession: officier de la connetablie
    - Rente viagere sur le roi, constitution., 8 novembre 1751; MC/ET/XVI/726
    - Rente viagere sur le roi, constitution., 8 novembre 1751; MC/ET/XVI/726
      Profession: religieux.
      Domicile: Paris, couvent des Jacobins
    - Rente viagere sur le roi, constitution., 8 novembre 1751; MC/ET/XVI/726
      Nom, qualité: (M.) Mussard, Francois.
      Profession: banquier.
      Relations: sur la tête de l'intervenant 2.
      Nom, qualité: (Mme ou Mlle) Duvernoy, Anne Joseph